【裁判字號】    92,訴,1212
【裁判日期】    920912
【裁判案由】    毒品危害防制條例
【裁判全文】
臺灣桃園地方法院刑事判決                      九十二年度訴字第一二一二號
    公  訴  人  臺灣桃園地方法院檢察署檢察官
    被      告  甲○○
右列被告因違反毒品危害防制條例案件，原經檢察官聲請簡易判決處刑（九十二年度
毒偵字第一五七二號），本院認有刑事訴訟法第四百五十一條之一第四項但書之情形
，改依通常程序審理，判決如左：
    主  文
甲○○連續施用第一級毒品，處有期徒刑柒月，扣案之第一級毒品海洛因壹包（淨重
零點柒公克，包裝重零點壹玖公克）沒收銷燬之。
    事  實
一、甲○○前曾因施用第二級毒品案件，經本院以九十一年度毒聲字第四號裁定送勒
    戒處所觀察、勒戒後，認無繼續施用毒品之傾向，由臺灣桃園地方法院檢察署檢
    察官於民國九十一年五月九日以九十年度毒偵字第四四四六號為不起訴處分確定
    。詎仍未戒除毒癮，於前開不起訴處分確定後五年內，復基於施用第一級毒品海
    洛因之概括犯意，於九十二年一月下旬（起訴書誤載為九十二年一月初某日），
    在桃園縣大園鄉內海村十鄰下厝一九八號其住處內、及於九十二年五月十四日上
    午七時餘許（起訴書係記載為九十二年五月十四日八時許往前回溯九十六小時之
    某時點），在桃園縣新屋鄉永安之不詳處所，連續施用第一級毒品海洛因二次，
    嗣於九十二年五月十四日上午八時許，在桃園縣新屋鄉○○村○鄰○○道路為警
    查獲，並扣得其所有之第一級毒品海洛因一包（淨重○‧三七公克，包裝重○‧
    一九公克）。由臺灣桃園地方法院檢察署檢察官聲請本院以九十二年度毒聲字第
    一四八七號裁定送觀察、勒戒後，因認有繼續施用毒品之傾向，再由臺灣桃園地
    方法院檢察署檢察官聲請本院以九十二年度毒聲字第一七七三號裁定令入戒治處
    所施以強制戒治。
二、案經桃園縣政府警察局楊梅分局報請臺灣桃園地方法院檢祭署檢察官偵查聲請簡
    易判決處刑，本院改依通常程序審理。
    理  由
一、右揭犯罪事實，業據被告甲○○坦承不諱，且有前開扣案之第一級毒品海洛因一
    包（淨重○‧三七公克，包裝重○‧一九公克）扣案可稽，而該些毒品經鑑定結
    果，確含有前述之第一級毒品海洛因成分之事實，有法務部調查局九十二年六月
    三日調科壹字第○八○○○六四九六號鑑定通知書一紙附卷可佐。又被告於九十
    二年五月十四日中午十二時許為警查獲時所採尿液，經送請桃園縣衛生局檢驗結
    果呈嗎啡陽性反應乙節，有桃園縣警察局楊梅分局被採尿人姓名編號對照表一紙
    、桃園縣衛生局不法藥物尿液檢定書一紙附卷足參，則本件被告甲○○於右揭時
    間、地點經警查獲後所採集尿液，經檢驗後既呈嗎啡陽性反應，及有前述扣案物
    足資佐證，已足徵被告甲○○前開任意性自白與事實相符，而堪採信。又被告前
    曾因施用第二級毒品案件，經本院以九十一年度毒聲字第四號裁定送勒戒處所觀
    察、勒戒後，認無繼續施用毒品之傾向，由臺灣桃園地方法院檢察署檢察官於九
    十一年五月九日以九十年度毒偵字第四四四六號為不起訴處分確定在案等情，有
    上開不起訴處分書、臺灣高等法院被告全國前案紀案表，刑案資料查註紀錄表、
    法務部全國檢察官線上查詢刑案人犯在監所最新資料報表在卷可稽，被告此次再
    犯施用第一級毒品海洛因之犯行，經臺灣桃園地方法院檢察署檢察官聲請本院以
    九十一年度毒聲字第一八三九號裁定送觀察、勒戒後，因認有繼續施用毒品之傾
    向，再由臺灣桃園地方法院檢察署檢察官聲請本院以九十一年度毒聲字第二九一
    七號裁定令入戒治處所施以強制戒治一年之情，亦有本院前開二裁定，及臺灣桃
    園看守所附設勒戒處所有無繼續施用毒品傾向證明書乙紙附卷足憑，堪認被告確
    前經檢察官為不起訴處分確定後，於五年內再犯本件毒品危害防制條例第十條第
    一項之施用第一級毒品罪，且其復經本院裁定觀察勒戒後，認有繼續施用毒品傾
    向，綜上所述，本案事證明確，被告犯行堪予認定，應依法論科。
二、核被告甲○○所為，係犯毒品危害防制條例第十條第一項之施用第一級毒品罪。
    被告持有第一級毒品海洛因之低度行為，應為其施用之高度行為所吸收，不另論
    罪。又被告先後二次施用第一級毒品海洛因，時間緊接，所犯構成要件相同，顯
    係基於概括之犯意反覆為之，應依連續犯之規定以一罪論，並依法加重其刑。爰
    審酌被告前經觀察、勒戒後，復仍再行施用毒品，戕害己身，顯無悔改之意，惟
    思及其犯後坦承犯行之態度等一切情狀，量處如主文所示之刑。扣案之第一級毒
    品海洛因一包（淨重○‧三七公克，包裝重○‧一九公克），為毒品危害防制條
    例所規範之第一級毒品，應依毒品危害防制條例第十八條第一項前段之規定，宣
    告沒收銷燬之。
三、本案雖經檢察官聲請簡易判決處刑，惟本院桃園簡易庭認有刑事訴訟法第四百五
    十一條之一第四項但書所定之情形，而改由普通庭依通常訴訟程序審理，附此敘
    明。
據上論斷，應依刑事訴訟法第四百五十二條、第二百九十九條第一項前段，毒品危害
防制條例第十條第一項、第十八條第一項前段，刑法第十一條前段、第五十六條，判
決如主文。
本案經檢察官何祖舜到庭執行職務。
中      華      民      國      九十二    年    九      月      十二    日
                                          臺灣桃園地方法院刑事第八庭
                                                    法  官    林曉芳
右正本證明與原本無異。
如不服本判決，應於判決送達後十日內向本院提出上訴狀( 應附繕本 )，上訴於
臺灣高等法院。
                                                    書記官    賴朱梅
中      華      民      國      九十二    年    九      月      十五    日
毒品危害防制條例第十條
施用第一級毒品者，處六月以上五年以下有期徒刑。


司法院資訊處製作；財團法人民間司法改革基金會備份。
